臺灣高等法院刑事判決　　　　　　　　 96年度上易字第482號
上　訴　人　臺灣臺北地方法院檢察署檢察官
被　　　告　甲○○
上列上訴人因被告竊盜案件，不服臺灣臺北地方法院95年度易字
第2436號，中華民國96年1月19日第一審判決（起訴案號：臺灣
臺北地方法院檢察署95年度偵字第17816號），提起上訴，本院
判決如下：
    主  文
原判決撤銷。
甲○○犯攜帶兇器竊盜未遂罪，處有期徒刑肆月，如易科罰金，
以新臺幣壹仟元折算壹日。
扣案之小型活動扳手壹支沒收。
    事  實
一、甲○○曾因竊盜、毒品危害防制條例等案，經定應執行刑為
    有期徒刑五年八月，民國（下同）90年2月23日入臺北監獄
    執行，指揮書執行完畢日期為96年7月15日，由臺灣桃園地
    方法院於94年6月29日以94年度聲字第1535號刑事裁定假釋
    中付保護管束，裁定內容略為：「聲請意旨略謂：受刑人甲
    ○○前因竊盜等案件，經判刑確定，移送執行。茲受刑人業
    經法務部於民國94年6月6日以法矯字第0940016106號函核准
　　假釋，刑期終結日期為96年7月15日，縮刑後終結日期為96
  　年5月2日，聲請於其假釋中付保護管束等語」，於94年7月8
    日因縮短刑期假釋出監，應於96年4月14日縮刑期滿。
二、甲○○意圖為自己不法之所有，於假釋保護管束期間之95年
    8月9日3時20分左右，在臺北縣新店市○○路17號旁，以攜
    帶其所有客觀上足以對人之生命、身體、安全構成威脅之小
    型活動扳手一支（起訴書記載以不明工具等詞，應予以更正
    ），破壞乙○○所有停放於該處之車號DJ9793號自用小客車
　　之門鎖（毀損車鎖部分未據告訴），打開車門入內搜尋財物
  　之際，因該車警報器鳴響，為執行巡邏勤務員警當場查獲而
    未得逞，並扣得其所有之彎曲小鐵條二支、小型活動板手一
    支、鑰匙圈式小手電筒一支、注射針筒一支。
三、案經臺北縣政府警察局新店分局報告臺灣臺北地方法院檢察
    署檢察官偵查起訴。
    理  由
一、被告甲○○經合法傳喚雖未到庭，惟右開事實其於警訊、偵
    查、原審坦承，且查：
(一)、本件認定事實所引用之本件卷內所有卷證資料（包含人證與
    文書證據、物證等證據），並無證據證明係公務員違背法定
    程序所取得，又本件被告以外之人乙○○於審判外之陳述，
    亦無刑事訴訟法第159條之1至之3所規定之不得作為證據之
    情形，且卷內之文書證據，亦無刑事訴訟法第159條之4之顯
    有不可信之情況與不得作為證據之情形，則依刑事訴訟法第
    159條至159條之5之規定，本件認定事實所引用之本件卷證
    所有證據（包含人證與文書證據、物證等證據），均認為有
    證據能力。
(二)、被告坦承之詞核與乙○○於警詢所陳相符，且有自願受搜索
    同意書、臺北縣政府警察局新店分局扣押筆錄、扣押物品收
    據、扣押物品目錄表、現場蒐證照片、收當物品資料列印表
    、車籍作業系統—查詢認可資料。
(三)、綜上，本件事證明確，被告犯行堪予認定，應依法論科。
二、論罪科刑部分：
(一)、「按刑法第321條第1項第3款之攜帶兇器竊盜罪，係以行為
    人攜帶兇器竊盜為其加重條件，此所謂兇器，其種類並無限
    制，凡客觀上足對人之生命、身體、安全構成威脅，具有危
    險性之兇器均屬之，且祇須行竊時攜帶此種具有危險性之兇
    器為已足，並不以攜帶之初有行兇之意圖為必要。螺絲起子
    為足以殺傷人生命、身體之器械，顯為具有危險性之兇器（
    79年台上字第5253號判例）」，扣案被告所有之小型活動板
    手一支為鐵器，客觀上足對人之生命、身體、安全構成威脅
    ，具有危險性之兇器，被告行竊時攜帶此種具有危險性之兇
    器，核被告所為，係犯刑法第321條第2項、第1項第3款之罪
　　，並依刑法第25條第2項規定減輕其刑。至於檢察官聲請簡
  　易判決處刑書雖記載被告係犯刑法第320條第3項、第1項之
    竊盜未遂罪嫌，但原審檢察官於原審準備程序時已更正為
　　刑法第321條第2項、第1項第3款，則應以到庭檢察官之陳述
  　為依據，不需變更起訴法條，併此敘明。被告有如事實欄所
    載前科執行紀錄，有被告前案紀錄表附卷可稽，其係於假釋
    中再犯有期徒刑以上之罪，並非累犯。
(二)、原審予以論罪科刑固非無見，惟查：(一)、科刑之判決書，須
    將認定之犯罪事實詳記於事實欄，然後於理由內逐一說明其
    憑以認定之證據，使事實與理由兩相一致，方為合法。倘事
    實欄已有敘及，而理由內未加說明，是為理由不備。理由已
    加說明，而事實欄無此記載，則理由失其依據，均足構成撤
    銷之原因（54年台上字第1980號判例）」，原判決於主文欄
　　內雖認被告甲○○犯攜帶兇器竊盜未遂罪，累犯；然於其事
  　實欄未認定被告本次犯行構成累犯之事實，而於理由欄內亦
    未敘明被告構成累犯之理由，顯有判決主文與事實及理由矛
    盾之違誤。(二)、被告係於假釋中再犯有期徒刑以上之罪，並
    非為累犯，原審判決誤為累犯。(三)、被告為未遂犯，原審判
    決漏未引刑法第25條第2項。(四)、扣案物為彎曲小鐵條二支
    、小型活動板手一支、鑰匙圈式小手電筒一支、注射針筒一
    支。原審判決誤為針筒一支、耳棒一支、手電筒一支。(五)、
    按中華民國94年1月7日刑法修正施行後，刑法分則編所定罰
    金之貨幣單位為新臺幣。94年1月7日刑法修正時，刑法分則
　　編未修正之條文定有罰金者，自94年1月7日刑法修正施行後
  　，就其所定數額提高為三十倍。但72年6月26日至94年1月7
    日新增或修正之條文，就其所定數額提高為三倍，刑法施行
    法第1條之1定有明文。經查，原判決認定被告所犯刑法第32
    1條第2項、第1項之加重竊盜未遂犯行時間係在95年8月9日
    ，而該條所定之罰金刑自應依刑法施行法第1條之1第1項規
    定貨幣單位為新臺幣，再依同條第2項前段規定就其所定數
    額提高三十倍。原審未察而未援引上開條文，而援引罰金罰
    鍰提高標準條例第1項前段及現行法規所定貨幣折算新臺幣
    條例第2條，亦屬判決適用法令不當。以上原判決疏未詳查
    ，容有未洽，是檢察官上訴意旨以前述理由之指摘原判決不
    當即非無理由，則原判決既有可議，自應將原判決予以撤銷
    改判。
(三)、爰審酌被告甲○○曾有事實欄所記載之毒品等前科，此有被
    告前案紀錄表在卷可參，素行不佳，犯罪後坦認犯罪，態度
    尚佳，及被告犯罪之動機、目的、所生危害等一切情狀，量
    處有期徒刑肆月，按中華民國94年1月7日刑法修正施行後，
　　刑法分則編所定罰金之貨幣單位為新臺幣。94年1月7日刑法
  　修正時，刑法分則編未修正之條文定有罰金者，自94年1月
　　7日刑法修正施行後，就其所定數額提高為三十倍。但72年6
  　月26日至94年1月7日新增或修正之條文，就其所定數額提高
    為三倍，刑法施行法第1條之1定有明文。被告犯刑法第321
    條第2項、第1項之加重竊盜未遂犯行時間在95年8月9日，而
    該條所定之罰金刑自應依刑法施行法第1條之1第1項規定貨
    幣單位為新臺幣，再依同條第2項前段規定就其所定數額提
    高三十倍。併依據刑法第41條第1項：「犯最重本刑為五年
  　以下有期徒刑以下之刑之罪，而受六個月以下有期徒刑或拘
　　役之宣告者，得以新臺幣一千元、二千元或三千元折算一日
  　，易科罰金」前段之規定，諭知如易科罰金，以新臺幣壹仟
　　元折算壹日。扣案小型活動扳手一支為被告所有，業據其於
    原審陳明，係供被告實行加重竊盜罪之工具，應依刑法第38
    條第1項第2款規定沒收。另扣案彎曲小鐵條二支、鑰匙圈式
    小手電筒一支、注射針筒一支，與本案無關，不宣告沒收。
(四)、上訴人即被告經合法傳喚無正當之理由不到庭，且亦未在監
    執行，有送達證書與95年4月24日在監在押查詢申請表在卷
    可稽，爰不待其陳述，逕行判決，併此敘明。
據上論斷，應依刑事訴訟法第371條、第369條第1項前段、第364
條、第299條第1項前段，刑法第321條第2項、第1項第3款、第25
條第2項、第41條第1項前段、第38條第1項第2款，刑法施行法第
1條之1第1項、第2項，判決如主文。
本案經檢察官劉文水到庭執行職務。
中　　華　　民　　國　　96　　年　　5 　　月　　8 　　日
　　　　　　　　　刑事第十二庭  審判長法　官  蔡永昌
　　　　　　　　　　　　　　　　　　  法　官  陳榮和
　　　　　　　　　　　　　　　　　　  法　官  施俊堯
以上正本證明與原本無異。
不得上訴。
                                      書記官  孫佩琳
中　　華　　民　　國　　96　　年　　5 　　月　　8 　　日
附錄：本案論罪科刑法條全文
中華民國刑法第321條
（加重竊盜罪）
犯竊盜罪而有左列情形之一者，處 6 月以上、 5 年以下有期徒
刑：
一  於夜間侵入住宅或有人居住之建築物、船艦或隱匿其內而犯
之者。
二  毀越門扇、牆垣或其他安全設備而犯之者。
三  攜帶兇器而犯之者。
四  結夥三人以上而犯之者。
五  乘火災、水災或其他災害之際而犯之者。
六  在車站或埠頭而犯之者。
前項之未遂犯罰之。
